【裁判字號】    90,簡上,4
【裁判日期】    891211
【裁判案由】    違反野生動物保育法
【裁判全文】
臺灣臺東地方法院刑事判決                              九十年度簡上字第四號
    上  訴  人  臺灣臺東地方法院檢察署檢察官
    被      告  甲○○
右列上訴人因被告違反野生動物保育法案件，不服中華民國八十九年十二月十一日臺
灣臺東地方法院八十九年度東簡字第三七四號第一審簡易判決（起訴案號：臺灣臺東
地方法院檢察署八十九年度偵字第二Ｏ一七號），提起上訴，本院判決如左：
    主  文
上訴駁回。
    理  由
一、本院認定之事實、證據及理由與原審判決書記載相同，茲引用之。
二、上訴意旨略以：被告於民國（下同）七十九年間因竊盜案，經臺灣高等法院判處
    有期徒刑七月，緩刑三年，又於八十四年間因違反漁業法，經臺灣新竹地方法院
    判處有期徒刑三月，緩刑三年，顯見被告「經刑之宣告後毫無警惕，有再犯之虞
    」，且本件被告所獵捕之保育類野生動物，數量並多達十七條，危害生態極大，
    至被告本身有癲癇疾病，尚有幼子，純屬被告片面之詞，故原審認事用法尚有未
    當等語而提起上訴。
三、經查被告有年幼子女二人（分別為三歲及五歲），且有癲癇症等情，有戶口名簿
    影本及慈濟綜合醫院（九十）慈醫文事字第Ｏ九一三號函附之病情說明書附卷可
    稽，另被告無業、生活貧困，甚連全民健康保險費亦無力繳納，亦有延平鄉鸞山
    村村長胡國基證明書，及中央健康保險局所函附之欠費別表、滯納金總額表在卷
    可考，是被告所言尚非無據。又被告為山地原住民，有上揭戶口名簿可稽，其所
    受教育不高，欲其區別何者為保育類動物，且於生活困頓之際要求背於原住民習
    性，不得獵捕，其期待可能性甚微。末查緩刑為法院刑罰權之運用，旨在獎勵自
    新，只要合於刑法第七十四條所定之條件，法院本有自行裁量之職權（最高法院
    七十二年台上字第三六四七號判例參照），又按緩刑期滿，而緩刑之宣告未經撤
    銷者，其刑之宣告失其效力，刑法第七十六條定有明文，經查本件被告雖曾違反
    漁業法等案件，然其緩刑既未宣告撤銷，如前所述，其刑之宣告即失其效力，從
    而被告符合「前未曾受有期徒刑以上刑之宣告」之緩刑要件，原審本於職權認所
    宣告之刑以暫不執行為適當，爰併予宣告緩刑五年，其認事用法尚無違誤，上訴
    意旨就原審刑罰裁量權之行使而為指摘，為無理由，應予駁回。
四、被告甲○○經合法傳喚無正當理由而不到庭，爰不待其陳述逕行判決。
據上論斷，應依刑事訴訟法第四百五十五條之一第一項、三項、第三百六十八條、第
三百七十一條、第三百七十三條，判決如主文。
本案經檢察官馬培基到庭執行職務。
中    華    民    國      九十      年      四        月      十八      日
                                臺灣臺東地方法院刑事庭
                                  審判長法  官  蔡勝雄
                                        法  官  劉柏駿
                                        法  官  廖建彥
右正本證明與原本無異。
不得上訴
                                        書記官  陳美鄉
中    華    民    國      九十      年      四        月      十九      日


司法院資訊處製作；財團法人民間司法改革基金會備份。
